台灣高等法院交通事件裁定　　　　　　　　　　　九十一年度交抗字第一一七號
　　抗　告　人
　　即受處分人 甲○○
右抗告人因違反道路交通管理處罰條例案件，不服臺灣板橋地方法院中華民國九十一
年十月三十一日裁定（九十一年度交聲字第一六四一號、第一六四二號、第一六四三
號），提起抗告，本院裁定如左：
        主  文
抗告駁回。
        理  由
一、原裁定意旨（如附件）。
二、抗告意旨略以：關於紅線乘客下車臨停部分，伊並不否認。關於拒絕停車受檢加
    速逃逸部分，依當時狀況，按理若當時員警要舉發伊違規，應先取締前二部營業
    營業車，所以伊直覺認為並不是要取締伊，因此速速離開。關於危險駕駛部分（
    即快慢車道蛇行部分），因重新路五段，下班尖峰時間人車擁擠，伊本身為職業
    駕駛，湯城園區車流狀況之大，車輛前進速度能否達危險駕駛？關於闖紅燈部分
    ，當時該警員騎警用機車，伊離開湯城後，到達該路段（二重加油站）時為綠燈
    ，直至伊行車至化成路與中正路口快車道上停等紅燈時。三張紅單不同地點、時
    間，卻是同年同月同時，每張均為九十一年八月六日十八時。伊一天所得不多，
    多項罰款已造成伊嚴重經濟負擔，且均係誤會，願與該交警當面對質云云。
三、(一)按汽車駕駛人，臨時停車有左列情形之一者，處新臺幣三百元以上六百元以下
      罰鍰：‧‧‧‧三、在設有禁止臨時停車標誌、標線處所臨時停車者。道路交
      通管理處罰條例第五十五條第一項第三款定有明文。
    (二)按汽車駕駛人，駕駛汽車有左列情形之一者，處新臺幣六千元以上二萬四千元
      以下罰鍰，並當場禁止其駕駛：一、在道路上蛇行，或以其他危險方式駕車者
      ‧‧‧。道路交通管理處罰條例第四十三條第一項第一款定有明文；同條第四
      項規定：汽車駕駛人有第一項第一款、第三項行為者，並吊扣該車輛牌照三個
      月‧‧；另同條例第六十條第一項規定：汽車駕駛人，駕駛汽車有違反本條例
      之行為，經交通勤務警察或依法令執行交通稽查任務人員制止時，不聽制止或
      拒絕停車接受稽查而逃逸者，除按各該條規定處罰外，處新臺幣三千元以上六
      千元以下罰鍰；再汽車駕駛人有左列各款所列條款之一者，除依原條款處罰鍰
      外，並予記點：一、‧‧‧第六十條第一項、第二項第一款至第三款情形之一
      者，各記違規點數一點。‧‧‧；三、有第四十三條、‧‧‧之一者，各記違
      規點數三點。‧‧‧。同條例第六十三條第一項第一、四款亦定明文。
    (三)按汽車駕駛人，行經有燈光號誌管制之交岔路口闖紅燈者，處新臺幣一千八百
      元以上五千四百元以下罰鍰。道路交通管理處罰條例第五十三條定有明文；而
      同條例第六十三條第一項規定：汽車駕駛人有左列各款所列條款之一者，除依
      原條款處罰鍰外，並予記點：‧‧‧三、有‧‧第五十三條‧‧‧者，各記違
      規點數三點。同條例第五十五條規定：汽車駕駛人，臨時停車有左列情形之一
      者，處新臺幣三百元以上六百元以下罰鍰：一、在‧‧‧快車道臨時停車者。
      ‧‧‧。
四、抗告人於九十一年八月六日十八時許，駕駛車號：Ｈ四－九六六號營業用小客車
    【計程車】，行經臺北縣三重市○○路○段【湯城園區】之繪有紅線之禁止臨時
    停車之處所停車（違規事實一）。抗告人為前述之違規行為後，為警發覺，經警
    示意，竟拒絕停車受檢駕駛該車加速行駛於快慢車道間蛇行逃逸（違規事實二）
    。抗告人於為警追逐攔檢逃逸時，復在重新路二重加油站處闖紅燈，以及在快車
    道臨時停車（違規事實三）。抗告人上開違規事實均各為臺北縣政府警察局交通
    警察隊三重分隊舉發，並各有臺北縣政府警察局北縣警交字第Ｃ0000000
    0、Ｃ00000000、Ｃ00000000號舉發違反道路交通事件通知單
    在卷可憑，是抗告人有該違規事實，堪信為真，原處分機關，因據上揭裁罰，應
    有所據。
五、抗告人除坦認上開違規事實一外，對違規事實二、三，均堅詞否認。惟查，按本
    件舉發警員與異議人素昧平生，互不相識，亦無嫌隙，於其執行交通勤務認知上
    ，衡情無需故為不實舉發之理由存在；稽之舉發員警之舉發申訴查詢報告書載述
    ，足悉係舉發員警案發伊始一路追逐而去，此有舉發員警製作之報告書在卷可明
    ，核與抗告人九十一年八月二十二日之交通違規申訴書及異議內容敘述之整體經
    過情形相符，因是該報告書記述內容，並非憑空，堪可採信；再者，交通勤務警
    察之掣單舉發違反道路交通管理處罰條例所列之違規事實，本質上為行政處分，
    係公務員基於職務上權力，依法就特定之具體事件所為具有公法上效果之單方行
    政行為，基於公務員為公法上行為具有公信力之原則，該行政處分應被推定為真
    正，其據以依法處分之事實認定亦為真正無誤，此與民事訴訟法第三百五十五條
    第一項規定：「文書，依其程式及意旨得認作公文書者，推定其為真正」之意旨
    相同，而該警本於職務製作之報告書，其法律效果，亦同。從而，執勤警員本其
    維護交通安全秩序職責所為舉發，自應受到合法、正確之推定。據上，原處分機
    關所為處分，核無不當。原審據以裁定駁回受處分人之異議聲明，核無不合。抗
    告人抗告意旨空言否認闖紅燈，並稱以當日之車流狀況，伊不可能於道路上蛇行
    ，且不可能同時同地有三項違規行為云云，惟抗告人係職業駕駛，乃為其所自承
    ，是以抗告人之駕駛技術，於車流量大之道路上蛇行並非無可能，再依本件舉發
    員警上開證詞，抗告人三項違規行為顯係於同路段且密接之時間內所發生，是舉
    發員警之開單方式亦無違誤，抗告人抗告意旨，為無理由，應予駁回。
六、據上論斷，應依道路交通案件處理辦法第二十六條，刑事訴訟法第四百十二條，
    裁定如主文。
中      華      民      國        九十一    年    十二    月      四    日
      台灣高等法院交通法庭
                                  審判長法  官  葉  騰  瑞
                                        法  官  江  國  華
                                        法  官  莊  明  彰
右正本證明與原本無異。
不得再抗告。
                                        書記官  廖  嫣  雯
中      華      民      國        九十一    年    十二    月      五    日
